# 管理费用与营业外支出的核算

提问人：dingwh9004 时间：2020-10-03 21:33:08
请教陈版主，现有一家饲料厂，因产能下降，公司出于战略调整的考虑，将其关停，关停涉及的损失有合同违约金200 万元，员工赔偿 80 万元；
公司财务将该部分支出计入管理费用，理由是因为公司经营管理的需要，但是我认为应该计入营业外支出，因为不是经常发生的事项，而且是公司主动调整，不是被动的。请问该部分应该计入营业外支出还是管理费用？

回答人：chenyiwei
该事项属于《企业会计准则第 13 号——或有事项》规范的“企业重组义务”，相关会计处理原则见《企业会计准则讲解（ 2010 ）》P210～ 211 。
确认相关预计负债时借方的对应科目，实务中多数是作为营业外支出。但对于连锁经营等经常涉及门店关闭调整的行业，这类支出在计提时计入管理费用更合适。